【裁判字號】    95,交聲,375
【裁判日期】    950331
【裁判案由】    交管條例聲異
【裁判全文】
臺灣板橋地方法院刑事裁定             95年度交聲字第375號
原處分機關  交通部公路總局臺北區監理所
異  議  人  甲○○
上列異議人因不服原處分機關於民國95年2 月24日所為北監自裁
字第裁40-A6K603459號違反道路交通管理事件裁決書所為處分，
經聲明異議，本院裁定如下：
    主  文
異議駁回。
    理  由
一、本件聲明異議意旨詳如附件聲明異議狀所載。
二、按「汽車駕駛人，爭道行駛有下列情形之一者，處新臺幣六
    百元以上一千八百元以下罰鍰：十二、任意駛出邊線，或任
    意跨越兩條車道行駛」、「汽車駕駛人有下列各款所列條款
    之一者，除依原條款處罰鍰外，並予記點：一、有第三十三
    條第一項、第二項、第三十八條第一項、第四十條、第四十
    五條、第四十七條第一款至第三款、第四十八條、第四十九
    條或第六十條第一項、第二項第一款、第二款情形之一者，
    各記違規點數一點」，道路交通管理處罰條例第45條第12款
    、第63條第1項第1款定有明文。
三、經查：異議人於民國（下同）95年2 月21日8 時15分許，駕
    駛K4-1137 號自用小客貨車，沿台北縣市間華江橋快車道之
    中間車道（按該華江橋上為雙向八車道，其中內側三車道為
    快車道）往台北市方向行駛，在行至接往環河快速道路入口
    岔道前未滿20公尺時，自該中間車道跨越劃有左（單）邊禁
    止變換車道線（按該標線為一雙線搭配，其左邊為白實線，
    右邊則為白虛線），駛入上開快車道之外側車道欲往環河快
    速道路行駛時，遭警員林吉成當場攔停舉發乙情，業據異議
    人於聲明異議狀中所不否認在卷，復有台北市政府警察局萬
    華分局94年12月21日掌電字第A6K603459 號「舉發違反道路
    交通管理事件通知單」乙紙，在卷可稽，足堪認定。雖異議
    人於聲明異議狀中辯稱其在華江橋上變換車道處，並非劃有
    禁止變換車道之「雙白線」云云，惟查：「禁止變換車道線
    」，用以禁止行車變換車道。設於交通特別繁雜而同向具有
    多車道之橋樑、隧道、彎道、坡道、接近交岔路口或其他認
    為有必要之路段，.... 。 本標線分「雙邊禁止變換車道線
    」及「單邊禁止變換車道線」兩種。.... ； 單邊禁止變換
    車道線，為「白實線配合白虛線」，.... ， 「在實線一面
    之車輛禁止變換車道」，在虛線一面之車輛允許變換車道」
    ，道路交通標誌標線號誌設置規則第167 條定有明文，茲異
    議人於上開時地變換車道之地點，雖非劃有雙邊禁止變換車
    道線之「雙白實線」，仍屬劃有左（單）邊禁止變換車道線
    之「左邊白實線配合右邊白虛線」，此有台北市政府警察局
    萬華分局95年3 月24日北市警萬分交字第09531272800 號函
    所附現場照片6 紙，在卷可稽，是異議人於上開時地所變換
    車道之地點，雖未禁止自右邊變換車道至左邊，仍有禁止自
    左邊變換車道至右道，此揆諸上述規定即明，而異議人於上
    開時地駕駛上開自用小客車，在劃有左（單）邊禁止變換車
    道線處，自中間車道變換車道至外側車道行駛，應屬違規行
    為，至為顯然。綜上所述，本件原處分機關以異議人上開違
    規行為明確，依道路交通管理處罰條例第45條第12款、第
    63條第1 項第1 款之規定，裁處異議人新台幣（下同）1 千
    4 百元之罰鍰，並記違規點數1 點，應無任何違法或不當之
    處，至為灼然。茲本件異議人不服原處分機關所為上開裁決
    書之處分，聲明異議，而空言指摘云云，揆諸上述，為無理
    由，應予駁回。
據上論斷，應依道路交通案件處理辦法第19條，裁定如主文。
中    華    民    國    95    年    3     月    31    日
                    交通法庭  法  官  林  晏  鵬
上列正本證明與原本無異。
如不服本裁定，應於裁定送達後五日內向本院提出抗告狀。
                              書記官  陳  君  偉
中    華    民    國    95    年    3     月    31    日


司法院資訊處製作；財團法人民間司法改革基金會備份。
